臺灣高等法院刑事判決
110年度上易字第573號
上  訴  人  
即  被  告  蕭明忠



上列上訴人即被告因竊盜案件，不服臺灣新北地方法院109年度
審易字第2020號，中華民國109年10月29日第一審判決（起訴案
號：109年度偵字第26450號），提起上訴，本院判決如下：
    主  文
上訴駁回。
    理  由
一、按不服地方法院之第一審判決而上訴者，應向管轄第二審之
    高等法院為之，須提出上訴書狀，並應敘述具體理由，刑事
    訴訟法第350條第1項、第361條第1項、第2項分別定有明文
    ，此為上訴必備之程式；倘所提上訴理由非屬具體理由者，
    為上訴不合法律上之程式，且由同法第361條之立法理由第3
    項：「上訴理由是否具體，係屬第二審法院審查範圍，不在
    命補正之列。」等語可知，上訴書狀雖記載理由，但並未具
    體敘述時，則無須再命補正（最高法院97年度台上字第3889
    號判決意旨參照），第二審法院應依刑事訴訟法第362條前
    段、第367條前段之規定以判決駁回之。而所稱「具體理由
    」，並不以其書狀應引用卷內訴訟資料，具體指摘原審判決
    不當或違法之事實，亦不以於以新事實或新證據為上訴理由
    時，應具體記載足以影響判決結果之情形為必要。但上訴之
    目的，既在請求第二審法院撤銷或變更第一審之判決，所稱
    「具體」，當係抽象、空泛之反面，若僅泛言原判決認事用
    法不當、採證違法或判決不公、量刑過重等空詞，而無實際
    論述內容，即無具體可言。從而，上開法條規定上訴應敘述
    具體理由，係指須就不服判決之理由為具體之敘述，而非空
    泛之指摘而言（最高法院106年度第8次刑事庭會議決議意旨
    參照）。準此，上訴人之上訴書狀縱有敘述上訴理由，倘僅
    是徒托空言或漫事指摘，未舉出該案相關之具體事由者，即
    與未敘述具體理由無異，所為上訴即非適法。
二、本件上訴人即被告蕭明忠不服原判決，提起上訴，上訴意旨
    略以：被告犯後已坦承犯行，態度尚可及考量犯罪動機係因
    在外生活上種種不堪的壓力下，而再次鋌而走險觸犯法律之
    威信，被告所犯案件屬於社會不容之行為，於執行期間深感
    悔意，盼能給予改過自新的機會云云。
三、經查：
　　原審認定上訴人即被告（下稱「上訴人」）蕭明忠就原判決
    犯罪事實欄所為係犯刑法第321條第1項第1、2、3款之攜帶
    兇器竊盜、毀壞門扇、侵入住宅竊盜罪，並說明上訴人於5
    年內故意再犯本件有期徒刑以上之罪，為累犯，經裁量前科
    情形後，認上訴人對刑罰反應力薄弱，應依刑法第47條第1
    項規定加重其刑，且以行為人責任為基礎，審酌上訴人不思
    自食其力賺取所需，所為損及他人財產法益，亦危害社會治
    安與居家安全感，實有不該，兼衡其素行不佳、於假釋期間
    仍為本案犯行、犯罪之動機、目的、手段、所取得財物價值
    、迄未賠償告訴人所受損失、於警詢中自陳國中畢業之智識
    程度、始終坦承犯行，並於審理中表示知錯，犯後態度尚可
    及檢察官請求從重量刑等一切情狀，量處有期徒刑9月，原
    審亦敘明未扣案犯罪所得，復未合法發還告訴人，俱應宣告
    沒收，如全部或一部不能沒收或不宜執行沒收時，追徵其價
    額，均已詳敘所憑證據、認定理由及量刑依據。從形式上觀
    察，原判決並無認定事實錯誤、量刑瑕疵或違背法令之情形
    。又關於刑之量定，係實體法上賦予法院得為自由裁量之事
    項，倘其量刑已以行為人之行為罪責為基礎，並斟酌刑法第
    57條各款所列情狀等，在法定刑度內，酌量科刑，如無偏執
    一端，致明顯失出失入情形，上級審法院即不得單就量刑部
    分遽指為不當或違法。至上訴意旨雖稱其於執行期間深感悔
    意，盼能給予改過自新的機會云云，惟查：上訴人上開所犯
    刑法第321條第1項第1、2、3款之攜帶兇器竊盜、毀壞門扇
    、侵入住宅竊盜罪，法定刑為6月以上5年以下有期徒刑，原
    審量處有期徒刑9月，已屬低度量刑，且原審審酌上訴人不
    思自食其力賺取所需，所為損及他人財產法益，亦危害社會
    治安與居家安全感，實有不該，兼衡其始終坦承犯行，並於
    審理中表示知錯，犯後態度尚可等一切情狀，再審酌上訴人
    於假釋期間仍為本案犯行、犯罪之動機、目的、手段、所取
    得財物價值、迄未賠償告訴人所受損失、智識程度等節綜合
    酌定，方能維持刑罰有效性及公平性，已如上述，經核並無
    違法或不當之處。上訴人上訴未具體指摘原判決有何違法或
    不當，構成應予撤銷之理由，亦未表明原判決之量刑有何輕
    重失衡、濫用裁量權或不適用法則之情形，構成應予撤銷之
    具體理由，已難謂提出合於刑事訴訟法第361條第1項規定之
    具體理由。
四、綜上，本件上訴未依法記載上訴之「具體理由」，其上訴顯
    屬違背法律上之程式，爰不經言詞辯論，逕予駁回。
據上論斷，應依刑事訴訟法第367 條前段、第372 條，判決如主
文。
中　　華　　民　　國　　110 　年　　3 　　月　　16　　日
　　　　　　      刑事第七庭  審判長法　官  孫惠琳
　　　　　　　　　　　　　　　　　  法　官  王惟琪
　　　　　　　　　　　　　　　　　  法　官  連雅婷
以上正本證明與原本無異。
不得上訴。
                                    書記官  潘文賢
中　　華　　民　　國　　110 　年　　3 　　月　　17　　日